【裁判字號】    98,訴,162
【裁判日期】    980430
【裁判案由】    毒品危害防制條例
【裁判全文】
臺灣臺北地方法院刑事判決               98年度訴字第162號
公  訴  人  臺灣臺北地方法院檢察署檢察官
被      告  甲○○
                    （現另案暫於臺灣臺北監獄臺北分監執行
上列被告因違反毒品危害防制條例案件，經檢察官提起公訴（98
年度撤緩偵字第6 號），被告於準備程序進行中就被訴事實為有
罪之陳述，由本院合議庭裁定以簡式審判程序審理，判決如下：
    主    文
甲○○施用第一級毒品，累犯，處有期徒刑捌月。扣案之第一級
毒品海洛因驗餘淨重零點零壹零公克沒收銷燬之，包裝上開海
洛因毒品之空袋壹個沒收之；又施用第一級毒品，累犯，處有期
徒刑捌月，扣案之第一級毒品海洛因淨重零點零貳公克沒收銷燬
之，包裝上開海洛因毒品之空袋壹個沒收之。應執行有期徒刑壹
年貳月，扣案之第一級毒品海洛因合計淨重零點零伍壹零公克均
沒收銷燬之，包裝上開海洛因毒品之空袋貳個均沒收之。
    犯罪事實
一、甲○○前於民國94年間因施用第一、二級毒品案件，經觀察
    、勒戒後，認無繼續施用毒品之傾向，於94年5 月19日經釋
    放出所，並經臺灣板橋地方法院檢察署檢察官於94年5 月26
    日以94年度毒偵字第2079號為不起訴處分確定。惟甲○○又
    於同年間因施用第一、二級毒品案件，經臺灣板橋地方法院
    分別判處有期徒刑7月、3月並定應執行有期徒刑9 月，嗣於
    95年間又因施用第一級毒品案件，經臺灣板橋地方法院判處
    有期徒刑10月，上訴後，迭為臺灣高等法院、最高法院駁回
    上訴確定，並與前開所判處之有期徒刑9 月併付執行，嗣因
    逢中華民國九十六年罪犯減刑條例施行，上開所判處之有期
    徒刑10月經減刑為有期徒刑5月，於96年7月16日受徒刑之一
    部執行而赦免後出獄。詎仍不知悔改，且未戒除毒癮，又基
    於施用第一級毒品之犯意，於96年12月3 日中午12時許，在
    臺北市○○區○○路某加油站公廁內（起訴書誤載為臺北縣
    土城市○○路○ 段53巷8號5樓），以將第一級毒品海洛因摻
    入香菸內點燃吸食其煙霧之方式，施用第一級毒品海洛因，
    嗣於96年12月5 日6 時45分許，為警在臺北市○○區○○路
    144巷口查獲，並扣得第一級毒品海洛因1包（淨重0.0340公
    克，取樣0.0030公克鑑驗，餘重0.0310公克），經採尿送驗
    ，其結果呈「嗎啡陽性」反應。甲○○另基於施用第一級毒
    品之犯意，於97年1月24日某時許（起訴書誤載為97年1月25
    日），在其臺北縣蘆洲市○○路110巷28號1樓住處內，以將
    第一級毒品海洛因摻水置入注射針筒後注射身體之方式，施
    用第一級毒品海洛因。嗣於97年1 月25日23時許，為警在臺
    北市○○區○○街、成都路口查獲，並扣得第一級毒品海洛
    因1包（淨重0.02 公克），經採尿送驗，其結果呈「嗎啡陽
    性」反應，而查悉上情。
二、案經臺北市政府警察局萬華分局先後報請臺灣臺北地方法院
    檢察署檢察官偵查起訴。
    理  由
一、上開事實，業據被告甲○○迭於警詢、檢察官訊問及本院審
    理中坦白承認，並有偵辦毒品案件尿液檢體委驗單（2 份）
    、臺灣尖端先進生技醫藥股份有限公司濫用藥物檢驗報告（
    2份）在卷可稽，而所扣得之白色粉末2包，經鑑驗結果，確
    均含第一級毒品海洛因成分（其中一包淨重0.0340公克，取
    樣0.0030公克鑑驗，餘重0.0310公克；另一包則為淨重0.02
    公克），此分別有交通部民用航空局航空醫務中心毒品鑑定
    書、臺北市政府警察局萬華分局查獲涉嫌毒品危害防制條例
    毒品初步鑑驗報告單在卷可憑，堪認被告之自白與事實相符
    。又被告有如犯罪事實所載觀察、勒戒之執行紀錄等情，有
    臺灣高等法院被告前案紀錄表在卷可參。本件事證明確，被
    告於前開觀察、勒戒執行完畢釋放後5 年內，再犯本件毒品
    危害防制條例第10條第1 項施用第一級毒品之犯行，可以認
    定。
二、查海洛因屬毒品危害防制條例第2條第2項第1 款所列之第一
    級毒品，故核被告所為，係犯毒品危害防制條例第10條第1
    項之施用第一級毒品罪。被告各次持有毒品進而施用，其持
    有之低度行為應為施用之高度行為所吸收，均不另論罪。被
    告所犯施用第一級毒品罪2 罪，犯意各別，罪名互異，應予
    分論併罰。又被告有如犯罪事實欄所記載受有期徒刑一部之
    執行而赦免之犯罪前案紀錄，此有前開臺灣高等法院被告前
    案紀錄表在卷可按，其於受徒刑一部之執行而赦免後，5 年
    以內故意再犯本案有期徒刑以上之2 罪，均為累犯，應各依
    刑法第47條第1 項之規定，加重其刑。爰審酌被告前有毒品
    、竊盜等刑事前案紀錄，素行不佳；且不思其正值青年，卻
    耽溺於戕身之物，前經毒品勒戒及刑罰處遇後，仍不知戒絕
    毒品，藉詞患有風濕性關節炎欲止痛而再犯本件施用毒品之
    犯行，顯見其對於毒品之依賴性甚高，自我把持、控制之能
    力亦顯不佳；惟被告犯罪後尚能坦承犯行，態度良好，以及
    其學歷為國中肄業，入獄前從事鐵工工作等一切情狀，分別
    量處如主文所示之刑，並定其應執行刑，以資警惕。扣案之
    海洛因2包（其中一包驗餘淨重0.0310 公克，另一包淨重為
    0.02公克）係第一級毒品，均應依毒品危害防制條例第18條
    第1 項前段之規定沒收銷燬之（鑑驗耗損之第一級毒品，因
    已滅失，毋庸再予宣告沒收銷燬）。至上開包裝海洛因之包
    裝袋2 個，均係用於包裹毒品之外包裝，以防毒品裸露、潮
    濕，便於攜帶施用，且均屬被告所有等情，業據被告供承在
    卷，爰均依刑法第38條第1項第2款規定沒收之。
三、據上論結，應依刑事訴訟法第273 條之1第1項、第299條第1
    項前段，毒品危害防制條例第10條第1項、第18條第1項前段
    ，刑法第11條前段、第47條第1項、第51條第5款、第38條第
    1項第2款，判決如主文。
本案經檢察官盧姿如到庭執行職務。
中    華    民    國    98    年    4     月    30    日
                  刑事第四庭    法  官  李明益
以上正本證明與原本無異。
如不服本判決應於收受送達後10日內向本院提出上訴書狀，並應
敘述具體理由；其未敘述上訴理由者，應於上訴期間屆滿後20日
內向本院補提理由書（均須按他造當事人之人數附繕本）「切勿
逕送上級法院」。
                                書記官  劉穗筠
中    華    民    國    98    年    4     月    30    日
毒品危害防制條例第10條
施用第一級毒品者，處 6 月以上 5 年以下有期徒刑。
施用第二級毒品者，處 3 年以下有期徒刑。


司法院資訊處製作；財團法人民間司法改革基金會備份。
